臺灣臺中地方法院民事判決
                                   111年度中小字第3063號
原      告  周勇志
被      告  邱宗顯


上列當事人間請求損害賠償事件，於民國111年8月26日言詞辯論
終結，本院判決如下：
    主      文
被告應給付原告新台幣伍仟元及自民國一一一年七月二十八日起
至清償日止，按年息百分之五計算之利息。
原告其餘之訴駁回。
訴訟費用新台幣壹仟元由被告負擔。
本判決原告勝訴部分得假執行。
    事實及理由
一、原告主張：被告係址設台中市○○區○○路000號太宇尊爵社區
    之管理員，原告則為同社區住戶，雙方素有嫌隙，因故相處
    不睦。被告於民國110年12月9日9時4分許，在上址社區管理
    室外之騎樓處，基於公然侮辱之犯意，於此不特定人得共見
    共聞之狀態，以「幹你娘」、「銃殺小」等語辱罵原告，足
    以貶損原告之人格及名譽。案經鈞院以111年中簡字第1116
    號刑事判決，以被告涉犯刑法第309條第1項之公然侮辱罪，
    判處被告罰金新台幣6,000元確定。是原告之名譽，顯受被
    告之侵害。爰依民法第184條第1項前段及第195條第1項之規
    定，請求被告給付新台幣(下同)8萬元之精神慰撫金。訴之
    聲明：被告應給付原告8萬元及自起訴狀繕本送達之翌日起
    至清償日止，按週年利率5%計算之利息。
二、查原告主張之上開事實，已為本院111年度中簡字第1116號
    刑事判決所認定，並為被告到庭所不爭執，堪認為真實。
三、按不法侵害他人之身體、健康、名譽、自由、信用、隱私、
    貞操，或不法侵害其他人格法益而情節重大者，被害人雖非
    財產上之損害，亦得請求賠償相當之金額。民法第195條第1
    項前段，定有明文。而稱名譽者，指人在社會上評價，通常
    指其人格在社會生活上所受的尊重。是稱侵害名譽者，指以
    言語、文字、漫畫或其他貶損他人在社會上的評價，使其受
    到憎惡、蔑視、侮辱、嘲笑、不齒與其往來。此即名譽之受
    侵害必有使人在社會上的評價之低落之程度，始足當之。是
    以，以言語、文字方式為侵害之方式，須達具體指謫他方，
    始達他人社會上的評價之低落之程度。經查，本件被告以：
　　「幹你娘」、「銃殺小」等語辱罵原告，足以貶抑原告在社
    會上評價，而達於低落之程度，要堪認定。足認，原告之名
    譽已受侵害。是原告據民法第195條第1項規定，請求精神慰
    撫金，要屬有據，應予以准許。
四、次按，因故意或過失，不法侵害他人之權利者，負損害賠償
    責任。民法第184條第1項前段，定有明文。而按，慰藉金之
    賠償須以人格權遭遇侵害，使精神上受有痛苦為必要，其核
    給之標準固與財產上損害之計算不同，然非不可斟酌雙方身
    分資力與加害程度，及其他各種情形核定相當之數額（最高
    法院51年台上字第223號判例要旨參照）。本院衡以被告為
    高中肄業，現任大樓管理員，每月薪資2萬餘元；原告為高
    職畢業，現以美食外送為業，每月薪資3萬餘元，並侵害行
    為之原因、手段，兩造之關係，認為原告之精神上損害應與
    5,000元之慰撫金為相當。
五、綜上所述，原告本於民法第184條第1項前段及第195條第1項
    前段侵權行為之法律關係，請求被告給付5,000元及自起訴
    狀繕本送達之翌日（即111年7月28日）起至清償日止，按年
    息5%計算之法定遲延利息，於法有據，應予准許，爰為判決
    如主文第1項所示。至原告逾上開部分之請求，不應准許，
    應予駁回，爰為判決如主文第2項所示。
六、本件係小額民事判決，且為被告敗訴之判決，爰依職權宣告
    假執行，並確定其訴訟費用額為1,000元（即裁判費1,000元
    ），由被告負擔。
七、據上論結，本件原告之訴為一部有理由、一部無理由，依民
    事訴訟法第79條、第436條之19第1項、第436條之20，判決
    如主文。
中    華    民    國   111    年    8     月    31    日
                      臺灣臺中地方法院臺中簡易庭
                                  法　官　陳添喜
以上正本係照原本作成。
如不服本判決，應於送達後20日內，以判決違背法令為理由，向
本院提出上訴狀並表明上訴理由（上訴理由應表明一、原判決所
違背之法令及其具體內容；二、依訴訟資料可認為原判決有違背
法令之具體事實），如於本判決宣示後送達前提起上訴者，應於
判決送達後20日內補提上訴理由書（須附繕本）。如委任律師提
起上訴者，應一併繳納上訴審裁判費。
中    華    民    國   111    年    8     月    31    日

                                   書記官　黃舜民